臺灣彰化地方法院刑事判決　　　　　　　　　　　　　九十一年度訴字第九八一號
　　公　訴　人　臺灣彰化地方法院檢察署檢察官
　　被　　　告　乙○○
右列被告因偽造文書案件，經檢察官提起公訴（九十一年度偵字第四０六九號），本
院判決如左：
    主      文
乙○○行使偽造私文書，足以生損害於公眾及他人，處有期徒刑月，如易科罰金，
以佰元折算壹日。
內政部警政署國道公路警察局公警局交字第Ｚ00000000號舉發違反道路交通
管理事件通知單上（含通知聯、移送聯、迴覆聯、存根聯）「收受通知聯者簽章」欄
內偽造之「甲○○」署押共肆枚均沒收。
    事      實
一、乙○○於民國九十一年六月二十日下午三時三十分許，駕駛車牌號碼ＩＺ—五七
    九號營業用大貨車行經國道一號高速公路二一八公里南向處（彰化縣埤頭鄉轄）
    時，因違規遭交通警察攔檢，乙○○恐被發現其駕駛執照已被吊扣而受重罰，竟
    偽稱其未帶駕駛執照行車，並謊報其係「甲○○」（乙○○之友），使執勤員警
    據以製發公警局交字第Ｚ00000000號內政部警政署國道公路警察局舉發
    違反道路交通管理事件通知單（以下簡稱交通違規通知單），乙○○並於該通知
    單之「收受通知聯者簽章」欄內，偽簽「甲○○」之署押，表示業已收受該通知
    單後，再交予取締之員警，仍主張係由甲○○領受該通知單，致生損害於甲○○
    及公路警察局對於道路交通管理之正確性。嗣因警方詢問與乙○○同車之人，始
    知乙○○冒用甲○○之名，而查悉上情。
二、案經內政部警政署國道公路警察局第三警察隊報請臺灣彰化地方法院檢察署檢察
    官偵查起訴。
    理      由
一、訊據被告乙○○對於右揭事實坦承不諱，並有內政部警政署國道公路警察局公警
    局交字第Ｚ00000000號舉發違反道路交通管理事件通知單（含通知聯、
    移送聯、迴覆聯、存根聯）一份在卷可稽，是以本件事證已臻明確，被告犯行堪
    予認定。
二、查被告乙○○在上開交通違規通知單之「收受通知聯者簽章」欄內偽簽「甲○○
    」之署押，自不待依據習慣或特約，單從形式上觀察，即足以知悉係表示由該名
    義人出具領收通知聯之證明，此與事先在印妥內容之收據上偽簽他人姓名之情形
    ，無分軒輊，當然屬於刑法第二百十條所稱之私文書（參照最高法院八十三年台
    上字第六六三一號判例）。本件被告在偽造署押後，再將上開通知單交予員警，
    顯然於該文書之內容有所主張，是核被告所為，係犯刑法第二百十六條、第二百
    十條之行使偽造私文書罪。被告偽造署押之行為，為偽造私文書之階段行為，又
    其偽造私文書後復持以行使，偽造之低度行為應為行使之高度行為所吸收，均不
    另論罪。爰審酌被告犯罪之動機係因駕駛執照被吊扣，為免受重罰而出此下策及
    其犯後態度尚佳，惟其行為已生損害於甲○○及公路警察局對道路交通管理之正
    確性等一切情狀，量處如主文所示之刑，並諭知易科罰金之折算標準，以示懲儆
    。內政部警政署國道公路警察局公警局交字第Ｚ00000000號舉發違反道
    路交通管理事件通知單上（含通知聯、移送聯、迴覆聯、存根聯）「收受通知聯
    者簽章」欄內偽造之「甲○○」署押共四枚，則不論屬於犯人與否，均應依刑法
    第二百十九條之規定宣告沒收。
據上論斷，應依刑事訴訟法第二百九十九條第一項前段，刑法第二百十六條、第二百
十條、第四十一條第一項前段、第二百十九條，罰金罰鍰提高標準條例第一條前段、
第二條，判決如主文。
中    華    民    國    九十一      年      九      月      二十四      日
                                臺灣彰化地方法院刑事第二庭
                                    法      官  石  馨  文
右正本證明與原本無異。
如不服本判決，應於判決送達後十日內向本院提出上訴狀( 須附繕本 )。
告訴人或被害人對於判決如有不服具備理由請求檢察官上訴者，其上訴期間之計算係
以檢察官收受判決正本之日期為準。
                                    法院書記官  呂  雅  惠
中    華    民    國    九十一      年      九      月      三十        日
附錄法條
刑法第二百十六條
行使第二百十條至第二百十五條之文書者，依偽造、變造文書或登載不實事項或使登
載不實事項之規定處斷。
刑法第二百十條
偽造、變造私文書，足以生損害於公眾或他人者，處五年以下有期徒刑。
